臺灣臺中地方法院刑事判決　　　　　　　　　　　　九十一年度交易字第三五號
　　公　訴　人　臺灣臺中地方法院檢察署檢察官
　　被　　　告　甲○○
右列被告因過失傷害案件，經檢察官提起公訴 (九十一年度偵字第六一五七號)本院
判決如左：
    主  文
甲○○從事業務之人，因業務上之過失傷害人致重傷，處有期徒刑陸月，如易科罰金
，以參佰元折算壹日。
    事  實
一、甲○○係智松貨運有限公司之大貨車司機，為從事駕駛業務之人，於民國九十年
    九月八日上午十一時八分許，駕駛該公司所有大貨車裝載貨物至台中市○○路三
    ０四巷一號前，另駕駛堆高機一部卸下車上貨物，應注意汽車行駛道路須持有行
    車執照、使用證，為行車之許可憑證，未領有行車執照、使用證，不得在道路行
    駛，又慢車裝卸貨物應緊靠路邊，不得妨礙交通，且其於作業時，亦應注意注意
    前後左右有無障礙或車輛行人，以防止危險之發生，而依當時情形，又無不能注
    意之情形，竟疏於注意，貿然駕駛該堆高機，行駛在台中市○○路三０四巷一號
    前之馬路上背對馬路在堆放紙張，適乙○○騎乘車牌號碼ＺＴＦ｜二一八號機車
    從台中市○○路駛入該巷道內時，甲○○所駕駛之堆高機突然轉身，而該堆高機
    前方之堆高鐵架隨即掃過騎乘上開機車之乙○○的額頭，乙○○因而人車倒地，
    受頭部外傷合併腦挫傷、顱骨骨折、腦內蜘蛛網膜下腔出血、顏面撕裂傷及兩側
    嗅覺喪失之重傷害。
二、案經乙○○訴由台中市警察局第一分局報請檢察官偵查起訴。
    理  由
一、訊据被告甲○○於右揭時地駕駛堆高機因操作上之過失致告訴人乙○○受傷之事
    實，固供認不諱，惟否認有過失重傷害之犯行，辯稱：本件車禍係告訴人自己從
    前面撞上堆高機前的二個鋼板，伊未轉身，且告訴人不知是天生或是後天嗅覺喪
    失云云。惟查右揭事實，已据告訴人乙○○於警訊及偵審中指訴甚詳，並有道路
    交通事故現場圖影本、驗傷單一紙、及受傷照片五張附卷可稽。又告訴人乙○○
    因本件車禍受傷情形，依中山醫學大學附設醫院出具診斷証明書載明：「乙○○
    受頭部外傷合併腦挫傷、顱骨骨折、腦內蜘蛛網膜下腔出血、顏面撕裂傷及兩側
    嗅覺喪失」、「病患於民國九十年九月八日急診住院，曾接受檢查及傷口縫合，
    於九十年九月十九日出院，共住院十二天」等情。核與證人即告訴人乙○○之母
    張玉芬證稱：告訴人之傷勢，係（被鋼架從告訴人）右邊之顴骨弓往中間山根（
    即鼻梁上端兩眼之間的位置）上面之額竇方向掃過，傷口是由淺到深，劃斷了額
    竇上的嗅神經，頭顱（骨）有裂開等語，與驗傷單記載之傷勢相符，足見告訴人
    兩側嗅覺喪失之重傷害，確係本件車禍所造成而非天生兩側嗅覺喪失，可以認定
    。且再依上開診斷書所載告訴人所受之傷勢，係因被告所駕駛之堆高機突然轉身
    ，而該堆高機前方之堆高鐵架掃過騎乘上開機車之乙○○的額頭，亦可認定。是
    被告辯稱：本件車禍係告訴人自己從前面撞上堆高機前的二個鋼板，且告訴人不
    知是天生或是後天嗅覺喪失云云。要屬避就之詞，不足採信。按汽車行駛道路須
    持有行車執照、使用證，為行車之許可憑證；又慢車裝卸貨物應緊靠路邊，不得
    妨礙交通；又汽車行駛前起步時，亦應注意前後左右有無障礙或車輛行人，並應
    讓行進中之車輛行人優先通行。道路交通安全規則第八條、第一百十五條、第八
    十九條第六款、第一百二十三條分別定有明文。被告駕車自應注意上述道路交通
    安全規定，且依其狀況，又非不能注意，竟疏不注意為之，以致肇事，致人受傷
    ，被告甲○○顯有過失。且被告過失行為與告訴人之受傷間，具有相當因果關係
    ，其犯行堪以認定。
二、被告甲○○係職業駕駛人，於執行駕駛業務中開車肇事，致人受傷，核其所為，
    應成立刑法第二百八十四條第二項後段之業務過失重傷害罪。爰審酌被告之過失
    程度、所生之危害、肇事後之態度及被告尚未與被害人為民事和解賠償等一切情
    狀，判處有期徒刑陸月，並諭知易科罰金折算之標準，以示懲儆。
三、據上論斷，應依刑事訴訟法第二百九十九條第一項前段，刑法第二百八十四條第
     二項後段、第四十一條第一項前段、罰金罰鍰提高標準條例第一條前段、第二
     條，判決如主文。
中      華      民      國    九十一    年      九      月     三十     日
                                      臺灣臺中地方法院交通法庭
                                          法  官   許金樹
右正本證明與原本無異
如不服本判決應於送達後十日內向本院提出上訴狀
                                          書記官
中      華      民      國    九十一    年      九      月     三十     日
